ja: 灯油の用途: ヒーター; ジェット燃料; ランプ; その他
nl: Toepassing kerosine: Verwarming; Kerosine; Lamp; Andere
de: Anwendung des Kerosins: Heizen; Kerosin; Lampe; Sonstiges
ro-RO: Aplicație kerosen: Încălzitor; Combustibil pentru avioane; Lampă; Altele
sv: Applicering av fotogen: Värmare; Flygbränsle; Lampa; Övrigt
tr: Parafin uygulaması: Isıtıcı; Jet yakıtı; Lamba; Diğer
pt-PT: Aplicação de querosene: Aquecedor; Combustível para aviação; Lâmpada; Outro
zh-CN: 煤油应用: 加热器; 喷气燃料; 灯; 其他
el: Εφαρμογή κηροζίνης: Θερμάστρα; Καύσιμο αεριωθουμένων; Λυχνία; Άλλο
hu: Kerozin használata: Fűtőtest; Kerozin; Lámpa; Egyéb
en: Kerosene application: Heater; Jet fuel; Lamp; Other
th: การใช้งานน้ำมันก๊าด: เครื่องทำความร้อน; น้ำมันเครื่องบิน; โคมไฟ; อื่นๆ
da: Petroleumspåføring: Varmeapparat; Jetbrændstof; Lampe; Andet
vi: Ứng dụng dầu hỏa: Máy sưởi; Nhiên liệu phản lực; Đèn; Khác
pl: Zastosowanie nafty: Podgrzewacz; Paliwo do silników odrzutowych; Lampa; Inne
sk-SK: Použitie petroleja: Ohrievač; Letecké palivo; Lampa; Iné
es: Aplicación de queroseno: Calentador; Combustible para aviones; Lámpara; Otros
sl-SI: Uporaba kerozina: Grelec; Reaktivno gorivo; Svetilka; Drugo
pt-BR: Aplicação de querosene: Aquecedor; Combustível de avião; Lâmpada; Outro
cs: Aplikace petroleje: Ohřívač; Tryskové palivo; Svítilna; Jiné
zh-TW: 煤油應用: 加熱器; 航空煤油; 燈; 其他
fi: Paloöljyn käyttökohde: Lämmitin; Lentopetroli; Lamppu; Muu
lt-LT: Žibalo paskirtis: Šildytuvas; Reaktyvinis kuras; Lempa; Kita
hr-HR: Primjena kerozina: Grijač; Mlazno gorivo; Svjetiljka; Ostalo
ko: 등유 도포: 히터; 제트 연료; 램프; 기타
nb: Bruk av parafin: Varmeapparat; Flybensin; Lampe; Annet
ru: Назначение керосина: Нагреватель; Реактивное топливо; Лампа; Другое
bg-BG: Приложение на керосин: Нагревател; Реактивно гориво; Лампа; Други
fr: Application de kérosène: Chauffage; Kérosène; Lampe; Autre
it: Applicazione del cherosene: Stufa; Carburante per jet; Lampada; Altro